【裁判字號】    92,上易,1545
【裁判日期】    920718
【裁判案由】    傷害
【裁判全文】
臺灣高等法院刑事判決                          九十二年度上易字第一五四五號
    上  訴  人  臺灣桃園地方法院檢察署檢察官
    被      告  乙○○
右上訴人因被告傷害案件，不服臺灣桃園地方法院九十一年度易字第二０九五號，中
華民國九十二年四月十七日第一審判決（起訴案號：臺灣桃園地方法院檢察署九十一
年度偵字第二八七八號），提起上訴，本院判決如左：
    主  文
上訴駁回。
    理  由
一、公訴意旨：被告乙○○於九十年七月三十一日下午二時許，前往丙○擺設位於桃
    園縣桃園市○○路附近之麵攤，以腳踢踹丙○三下，致丙○受有左胸挫傷之傷害
    ，案經丙○提出告訴，因認被告乙○○涉犯刑法第二百七十七條第一項傷害罪等
    語。
二、公訴人認被告於九十年七月三十一日下午二時許，於告訴人即被害人丙○之麵攤
    ，以腳踢丙○左胸三下，致丙○受有左胸挫傷之事實，無非係以告訴人即被害人
    丙○於偵查中之指訴，及證人丁○○、甲○○之證言，以及告訴人所提出之安倫
    診所診斷證明書一件為據，因認被告涉有刑法第二百七十七條第一項之傷害罪嫌
    。
三、訊據被告乙○○堅決否認有傷害告訴人即被害人丙○之行為，辯稱：當天根本未
    至告訴人之麵攤，更無以腳踢傷告訴人之情等語。
四、經查：
    １、證人丁○○於偵查中結證稱：九十年七月三十一日約下午一點半去吃麵，吃
        了約半個小時，當時被害人在煮麵，被告進來後，就踢被害人的肚子三下，
        被害人就跑掉了等語，並證稱：在被害人跑掉前即已給了麵錢等語（參見偵
        查卷第十一頁、本院九十二年六月二十三日訊問筆錄），而與告訴人於同日
        在偵查中則指述稱：證人丁○○於下午二點多來吃麵，我（指被害人）坐在
        門口沒有在煮麵，被告進來就踢我左胸三下，後我回到麵店，丁○○再付我
        麵錢等語（參見偵查卷第十一頁、第十二頁），是證人丁○○及告訴人丙○
        就丁○○何時去吃麵的時間、被告踢被害人何處及證人丁○○何時付麵錢等
        情，均有明顯之出入，另查證人丁○○為患有中度智障之身心障礙者，平日
        說話不是很清楚等語，業據公訴人另傳喚丁○○之母劉吳玉雲證述在卷，並
        有殘障手冊一紙附卷可證（詳偵查卷第五一頁），且證人丁○○就其何時生
        日一節無法記得，惟本案證人丁○○第一次作證之時間分別為九十一年三月
        十五及六月十一日，距案發時間九十年七月三十一日，已將近一年，即令一
        般人都未必能記憶清楚，何況為智障人士之記憶，是證人丁○○之證詞，與
        告訴人指述不同，是否可信，頗值存疑。
    ２、另證人甲○○於偵查中則證稱：約下午三、四點去（麵攤）吃飯，被害人在
        麵攤外面，看見被告打被害人丙○，用手打左邊肚子，後丙○跑走，當日沒
        有給丙○麵錢等語（參見偵查卷第二十四頁），後於原審結證稱：那天我在
        那邊吃飯，我有看到被告與被害人拉扯，被害人跌倒之後，爬起來逃跑等語
        （詳原審卷第二八頁），復於本院結證稱：發生打架時間為下午六時許，去
        麵攤時，被告在吃東西，告訴人煮給我吃以後，被告才動手，被告先用手打
        ，再用腳踢，告訴就跑走等語，按證人甲○○先證稱：被告用手打左邊肚子
        ，後改稱：是拉扯，再稱：先用手再用腳，均與告訴人所稱，被告係以腳踢
        其左胸之陳述，有嚴重出入，甚且證人甲○○就何時看到被告打人一節，亦
        與告訴人指述，相距頗大，是證人甲○○之證述，顯無可採，另查告訴人於
        審理中供稱另有中壢分局警員於偵辦被告竊取告訴人所有之財物案件時，曾
        聽聞被告自白有毆打被害人等語，經原審傳喚警員梁俊郎及劉天麟到庭，經
        確認所指警員為在庭之警員梁俊郎後，訊據證人梁俊郎、劉天麟結證稱：確
        實偵辦過被告竊盜被害人快速爐財物一案，惟不記得被告有自白曾打過被害
        人等語（參見院九十二年二月二十六訊問筆錄）。是公訴人所提出之證人，
        及告訴人所提出，經本院依職權調查之證人，均無法證明被告確實有毆打被
        害人之行為。
    ３、再查告訴人所提出之診斷證明書，及公訴人函請開具診斷證明書之安倫診所
        ，該診所函覆稱（略以）：丙○於九十年七月二十四日、七月二十八日、七
        月三十一日及八月二日均有前往就診，於就診期間，經診斷為胸部挫傷，七
        月三十一日之傷勢是否為新傷，無法得知等語，有該診所九十一年五月二十
        八日安倫診字第０九一０五二八０一號函一件在偵查卷足證，而出具診斷書
        之醫生鄧正侖於本院結證稱：事實上告訴人是七月二十日就來就醫，那是因
        為肩部酸痛，二十四日再來就醫時，除肩部酸痛外，左胸也有酸痛，但沒有
        照Ｘ光，二十八日、三十一日也有來就醫，也是相同指述，到八月二日還是
        做相同指述，我們就給她照Ｘ，但沒有發現有肋骨骨折或胸腔出血現象等語
        ，是告訴人於其所指述之九十年七月三十一日前，即七月二十四日及七月二
        十八日，即有前往就診之紀錄，且亦為胸部酸痛，此傷勢既在告訴人所指訴
        為被告傷害時間之前即發生，自尚難認為被告所為；況告訴人亦自陳：被被
        告打後，胸部外表無紅腫等語，是尚難認告訴人於九十年七月三十一日另有
        新傷，再告訴人係於九十一年一月二十七日始向檢察官提出傷害之告訴，距
        法定六個月之告訴期間，僅餘四天，如謂告訴人對於被告傷害之時間記憶有
        誤，亦非不可想像，又查告訴人於原審審理中堅稱係被告所為致其胸部挫傷
        及肋骨骨折，復提出桃新醫院及行政院衛生署桃園醫院所分別出具之診斷證
        明書，欲證明被告確有傷害其犯行，惟查告訴人所提出桃新醫院診斷證明書
        所載（略以）：病人（指被害人）為肺炎及左側第八、九肋骨斷裂之傷害，
        ），惟九十年八月二日告訴人曾經鄧正侖醫生照Ｘ光，並未發現肋骨骨折，
        顯見告訴人事後肋骨骨折，與被告無關，是告訴人不論傷勢及就醫住院期間
        ，均距告訴人所指訴被告傷害時間九十年七月三十一日已逾一年之久，尚難
        遽認被告所為。另查行政院衛生署桃園醫院診斷證明書所載（略以）：病患
        （指被害人）為肺炎、慢性阻塞性肺炎，並稱被害人係於九十年一月十七日
        入院，同年一月二十二日出院，一月十七日發現有右中葉肺炎，左側第七、
        八根肋骨疑似骨折，九十一年十一月二日所照Ｘ光片有左側第七、八根肋骨
        陳舊性骨折等語，是告訴人雖確有左胸肋骨骨折之傷害，惟其傷勢係於九十
        年一月十七日即已發生「第七、八根肋骨疑似骨折」，距九十年七月三十一
        日尚有半年之久，足證告訴人左胸骨折之傷勢為舊傷，顯非被告所為，堪認
        為實。是告訴人所提出之診斷證明書，均不足明確證明為被告所為之傷害結
        果。
五、綜上所述，公訴人所舉之證據，不論證人、證物等，均不足以證明被告確有刑法
    傷害罪之犯行，從而原審為無罪判決之諭知，其認事用法，並無不當，公訴人以
    證人丁○○及甲○○指述歷歷為由提起上訴，惟證人丁○○及甲○○之證述，均
    與告訴人之指述，全然不合，尚難採信，已如前述，是公訴人之上訴，為無理由
    ，應予駁回。
據上論斷，應依刑事訴訟法第三百六十八條，判決如主文。
本案經檢察官吳國南到庭執行職務。
中      華      民      國     九十二     年      七      月    十八    日
                              臺灣高等法院刑事第十八庭
                                  審判長法  官  吳      敦
                                        法  官  吳  明  峰
                                        法  官  劉  慧  芬
右正本證明與原本無異。
不得上訴。
                                        書記官  鎖  瑞  嶺
中      華      民      國    九十二    年      七      月     十八     日


司法院資訊處製作；財團法人民間司法改革基金會備份。
